# 关于少数股东出资不到位且持续亏损净资产为负的情况的利润归属

提问人：rucmba 时间：2019-03-20 15:12:50
假设，我公司与其他股东成立公司合资 A，双方认缴额为我方51%，小股东49%，注册资本 100 万。我方实际出资到位，占 49%的股东未出资。 2018年底，A公司累计亏损 200 万，且在2018.1-2018.12 亏损 160 万。A公司净资产为-50万。2018.12.31 我方对A 公司的应收款余额为 100 万。
那么问：
1 、假设少数股东出资不会到位，我方在 2018 年应确认的亏损应该是多少？
是A 公司全部亏损 160 万？还是我也不管小股东是否出资，仅按我方51%的部分确认亏损 81.6万元，再加上我方（母公司层面）预计无法回收的应收款计提减值 100 万，共计亏损 181.6 万？
2 、我个人的看法，假设 2019.5 A 公司完成破产清算，如果此时少数股东仍未出资到位，我方仅按长投及应收款的可回收金额与账面值比较来确认当期亏损，如果法律上我方不用承担超额亏损，我也不用追加确认原归属少数股东的的亏损了。不知道这个看法是否正确？

回答人：chenyiwei
对此问题，如果股东之间就实缴出资比例与认缴出资比例不一致期间的损益分享、亏损分担比例有明确约定的，按该约定处理；没有约定或约定不明确的，一般按实缴出资比例确定，或者基于谨慎原则，对累计盈利按较低比例确认应分享份额，对累计亏损按较高比例确认应分担份额。
就你说的情况，如果不确定，可基于谨慎原则，按实缴出资比例（100%）确认应承担的子公司亏损份额。同时，根据该子公司的实际状况，谨慎测算对其债权的可收回金额，充分计提减值准备。